【裁判字號】    97,交訴,160
【裁判日期】    971211
【裁判案由】    過失致死等
【裁判全文】
臺灣板橋地方法院刑事判決             97年度交訴字第160號
公  訴  人  臺灣板橋地方法院檢察署檢察官
被      告  乙○○
            甲○○
上列被告等因過失致死等案件，經檢察官提起公訴（97年度偵字
第19954 號、第19434 號、第26858 號），本院於準備程序進行
中，被告等就被訴之事實為有罪之陳述，經告知被告等簡式審判
程序之旨，並聽取當事人之意見後，裁定進行簡式審判程序，判
決如下：
    主  文
乙○○從事業務之人，因業務上之過失致人於死，處有期徒刑
月，如易科罰金，以新臺幣壹仟元折算壹日。
甲○○因過失致人於死，處有期徒刑貳月，如易科罰金，以新臺
幣壹仟元折算壹日。緩刑年。
    事  實
一、乙○○前於民國96年間因妨害自由案件，經臺灣高雄地方法
    院於97年5 月13日以96年度訴字第2829號判處有期徒刑6 月
    ，於97年6 月16日確定，其係以駕駛營業曳引車為業，為從
    事駕駛業務之人，其於酒後（未達酒醉或陷於不能安全駕駛
    情狀），於97年6 月24日中午12時16分許，駕駛車牌號碼37
    5-GN號營業曳引車，沿臺北縣三峽鎮○○路往北二高南下交
    流道方向行駛，行經該路北二高涵洞下，本應注意汽車行駛
    時，應注意車前狀況，且隨時採取必要之安全措施，而依當
    時情形為日間，天候晴，該路段係鋪設柏油道路，路面乾燥
    ，並無缺陷或障礙物，且視距良好，並無不能注意情事，竟
    疏未注意，另甲○○原應注意不得將車輛停放於禁止臨時停
    車處，詎渠亦疏於注意，將渠所駕車牌號碼2J-3129 號自小
    客貨車違規停放該址涵洞旁，適丁○○○無照駕駛，騎乘車
    牌號碼J5L-520 號機車，搭載未戴安全帽之鄧文瑜途經上址
    ，為閃避甲○○所駕車輛，而略偏左行駛，因而遭乙○○所
    駕車輛擦撞，致鄧文瑜頭部遭曳引車右後輪輾壓，當場死亡
    ，丁○○○則受有左側脛骨與腓骨幹骨折、頭部挫傷、左肘
    挫傷等傷害（丁○○○未對甲○○提起傷害告訴）。
二、案經丁○○○及鄧文瑜之父丙○○訴由臺北縣政府警察局三
    峽分局報請臺灣板橋地方法院檢察署檢察官偵查起訴。
    理  由
一、程序部分：按除被告所犯為死刑、無期徒刑、最輕本刑為三
    年以上有期徒刑之罪或高等法院管轄第一審案件者外，於第
    一次審判期日前之準備程序進行中，被告先就被訴事實為有
    罪之陳述時，審判長得告知被告簡式審判程序之旨，並聽取
    當事人、代理人、辯護人及輔佐人之意見後，裁定進行簡式
    審判程序，刑事訴訟法第273 條之1 第1 項定有明文。經核
    ，本件被告乙○○、甲○○等所犯均係死刑、無期徒刑、最
    輕本刑為三年以上有期徒刑以外之罪，其於準備程序中就被
    訴事實為有罪之陳述，經法官告知簡式審判程序之旨，並聽
    取公訴人、被告之意見後，本院爰依首揭規定，合議裁定由
    受命法官獨任進行簡式審判程序，合先敘明。
二、訊據被告等就前揭事實，均坦誠不諱，核與告訴人丁○○○
    、鄧文瑜指訴之情節，及證人即承辦警員黃俊嘉偵查中之證
    述等相符，且有現場照片、道路交通事故現場圖、道路交通
    事故調查報告表（含(一)、(二)）、現場勘查報告、相驗屍體證
    明書、檢驗報告書、財團法人恩主公醫院診斷證明書等在卷
    可稽，是被告等之自白，應合於事實，均堪採信。本件事證
    業臻明確，被告等過失犯行均堪認定，皆應依法論科。
三、核被告乙○○之過失行為，係犯刑法第276 條第2 項之業務
    過失致死罪及同法第284 條第2 項前段之業務過失傷害罪；
    而被告甲○○之過失行為，係犯同法第276 條第1 項之過失
    致死罪。被告乙○○因一過失行為，同時觸犯前揭2 罪，為
    想像競合犯，應依同法第55條前段規定，從一情節較重之業
    務過失致死罪處斷。本院爰審酌被告乙○○有前述犯罪前科
    ，有臺灣高等法院被告前案紀錄表附卷可據，是素行欠佳，
    又其係職業曳引車司機，為從事駕駛業務之人，應特別注意
    其駕駛行為，以免造成其他用路人之危險，竟於駕駛車輛前
    飲酒，有酒精測定紀錄表在卷可證，其雖未至酒醉或陷於不
    能安全駕駛程度（另有測試觀察紀錄表、酒後生理協調平衡
    檢測紀錄表存卷得參），但其行止，已為其駕駛車輛之過失
    行為，客觀上形成較高之風險，是行止確屬可議，被告甲○○則無犯罪前科，亦有渠之被告前案紀錄表附卷足佐，是素
    行良好，而本件肇事之主因顯係被告乙○○之駕駛過失，以
    積極之行為造成憾事，而被告甲○○則係因停車不當，因渠
    不作為成為肇事次因，其等各因過失程度不一情形，致被害
    人鄧文瑜不幸死亡，及告訴人丁○○○受有傷害，惟本件亦
    應盱衡告訴人丁○○○乃無照駕駛，又伊未令被害人鄧文瑜
    戴安全帽，因而致伊等於肇事結果加劇，猶非全無可歸責之
    處，本件被告等均坦承過失，態度良好，且案經被告乙○○
    賠償被害人鄧文瑜家屬新臺幣（下同）60萬元，賠償告訴人
    丁○○○20萬元，被告甲○○賠償被害人鄧文瑜及告訴人丁○○○共30萬元，均有臺北縣三峽鎮調解委員會調解筆錄存
    卷可參等一切情狀，茲各量處如主文所示之刑，並諭知易科
    罰金之折算標準。查被告甲○○並無犯罪前科，已如前述，
    本院認渠係因一時疏失，致觸刑章，然犯後坦承過失，又已
    與被害人鄧文瑜家屬及告訴人丁○○○達成民事和解，並如
    上開所陳，告訴人丁○○○就渠告訴部分，陳明若法院諭知
    被告甲○○緩刑，並無意見，是認就被告甲○○刑之宣告後
    ，當知警惕，應無再犯之虞，其所受之刑以暫不執行為當，
    爰依刑法第74條第1 項第1 款規定，併予宣告緩刑3 年，用
    啟自新。
據上論斷，應依刑事訴訟法第273 條之1 第1 項、第299 條第1
項前段，刑法第276 條第1 項、第2 項、第284 條第2 項前段、
第55條、第41條第1 項前段、第74條第1 項第1 款，刑法施行法
第1 條之1 ，判決如主文。
本案經檢察官黃佳權到庭執行職務。
中    華    民    國    97    年    12    月    11    日
                    刑事第一庭  法  官  朱敏賢
上列正本證明與原本無異。
如不服本判決，應於判決送達後10日內敘明上訴理由，向本院提
出上訴狀 (應附繕本) ，上訴於臺灣高等法院。其未敘述上訴理
由者，應於上訴期間屆滿後20日內向本院補提理由書「切勿逕送
上級法院」。
                                書記官  李郁禎
中    華    民    國    97    年    12    月    12    日
附錄本案論罪科刑法條：
刑法第276 條
因過失致人於死者，處二年以下有期徒刑、拘役或二千元以下罰
金。
從事業務之人，因業務上之過失犯前項之罪者，處五年以下有期
徒刑或拘役，得併科三千元以下罰金。
刑法第284 條
因過失傷害人者，處六月以下有期徒刑、拘役或五百元以下罰金
，致重傷者，處一年以下有期徒刑、拘役或五百元以下罰金。
從事業務之人，因業務上之過失傷害人者，處一年以下有期徒刑
、拘役或一千元以下罰金，致重傷者，處三年以下有期徒刑、拘
役或二千元以下罰金。


司法院資訊處製作；財團法人民間司法改革基金會備份。
